【裁判字號】    99,消債更,11
【裁判日期】    990414
【裁判案由】    聲請更生程序
【裁判全文】
臺灣彰化地方法院民事裁定            99年度消債更字第11號
聲  請  人
即債務人    甲○○
代  理  人  陳建勛律師
上列當事人因消費者債務清理事件聲請更生，本院裁定如下：
    主  文
聲請人即債務人甲○○自中華民國九十九年四月十五日下午四時
起開始更生程序。
命司法事務官進行本件更生程序。
    理  由
一、按債務人不能清償債務或有不能清償之虞者，得依本條例所
    定更生程序，清理其債務；債務人無擔保或無優先權之債務
    總額未逾1,200萬元者，於法院裁定開始清算程序或宣告破
    產前，得向法院聲請更生；法院開始更生程序之裁定，應載
    明其年、月、日、時，並即時發生效力。又法院裁定開始更
    生或清算程序後，得命司法事務官進行更生或清算程序，必
    要時得選任律師、會計師或其他適當之自然人或法人一人為
    監督人或管理人，消費者債務清理條例第3條、第42條第1項
    、第45條第1項、第16條第1項分別定有明文。
二、本件聲請人聲請意旨略以：聲請人前因故積欠無擔保債務84
    5,137元，致財產及收入不足以清償債務，前曾於民國96年6
    月間，依照中華民國銀行公會會員辦理消費金融案件無擔保
    債務協商機制與最大債權銀行台中商業銀行股份有限公司協
    商，因聲請人未接受協商條件月付4,154元，利率0%，分180
    期償還之還款計畫，致協商不成立。聲請人現無業，僅配偶
    負擔家庭生活費用及子女、父母之扶養費每月為35722元，
    扣除後其配偶同意每月收入僅餘4,000元得代聲請人償還債
    務，是以聲請人實有不能清償債務之虞，前已提出債權人清
    冊，依消債條例第151條第1項規定以書面向最大債權金融機
    構合作金庫銀行股份有限公司申請前置協商債務清償方案，
    而協商不成立，且其無擔保或無優先權之債務總額未逾12,0
    00,000元，復未經法院裁定開始清算程序或宣告破產，故為
    此聲請更生等語。經查：債務人所主張之上開事實，此有債
    權人清冊、前置協商不成立通知書、財產收入狀況書、、綜
    合所得稅各類所得資料清單、財產歸屬資料清單、保險費收
    據、切結書、非金融機構債權人清單、電信費帳單、補習班
    收據、戶籍謄本為證，並供本院調閱債務人全國財產稅總歸
    戶財產查詢清單、勞保電子閘門資料查詢清單查核無誤。此
    外，本件又查無債務人有消債例所定駁回更生聲請之事由存
    在，則債務人聲請更生，應屬有據，爰依上開規定裁定如主
    文及命司法事務官進行本件更生程序。
中    華    民    國    99    年    4     月    14    日
              民事第一庭    法      官  黃倩玲
本件不得抗告。
本裁定已於99年04月15日下午16時公告。
上為正本係照原本作成。
中    華    民    國    99    年    4     月    14    日
                            書  記  官  黃幼華

司法院資訊處製作；財團法人民間司法改革基金會備份。
